臺灣苗栗地方法院宣示判決筆錄　　　　　　96年度訴字第40號
公　訴　人　臺灣苗栗地方法院檢察署檢察官
被　　　告　乙○○
被　　　告　甲○○
上列被告因偽造文書等案件（起訴案號：95年度偵字第5421號）
，本院於中華民國96年3 月20日下午4 時許，在本院第10法庭宣
示判決，出席職員如下：
　　　　　　　　審判長法　官　柳章峰
法官起立朗讀判決主文、犯罪事實要旨、處罰條文、附記事項，
及告以上訴限制、期間並提出上訴狀之法院，且諭知記載其內容
：
一、主  文：
    乙○○犯侵占遺失物罪，處罰金銀元壹仟伍佰元即新臺幣肆
    仟伍佰元，如易服勞役，以新臺幣壹仟元折算壹日。又共同
    連續犯行使偽造私文書罪，處有期徒刑參月，如易科罰金，
    以銀元參佰元即新台幣玖佰元折算壹日；如附表乙編號一、
    二、三、四所示偽造「丙○○」之署押均沒收。
    甲○○共同犯行使偽造私文書罪，處有期徒刑貳月，如易科
    罰金，以銀元參佰元即新台幣玖佰元折算壹日；如附表乙編
    號一、二所示偽造「丙○○」之署押均沒收。
二、犯罪事實要旨：
（一）許淵候於民國（下同）94年5 、6 月間某日，在苗栗縣竹
      南科學園區「群創光電股份有限公司」旁，拾獲「丙○○
      」遺失之國民身分證及全民健康保險卡各乙枚後，意圖為
      自己不法之所有，而侵占入己。
（二）乙○○與甲○○共同基於行使偽造私文書及意圖為自己不
      法所有之詐欺犯意聯絡，持上開拾獲之「丙○○」國民身
      分證、全民健康保險卡，於94年7 月22日，至苗栗縣竹南
      鎮○○路173 號「震旦通訊行竹南光復店」，以如附表甲
      編號一、二所示之方式，冒用「丙○○」之名義，在附表
      甲編號一、二號所示行動電話門號申請書之簽章欄內，偽
      簽「丙○○」之署名，而接續偽造如附表甲編號一、二號
      所示之行動電話門號申請書及同意各該申請書上所記載之
      資費等方案內容意思之私文書，向該商店不知情之承辦人
      員行使之，使該案承辦人員因而陷於錯誤，誤認係「丙○○」本人欲向如附表甲編號一、二號所示之台灣大哥大股
      份有限公司（下稱台灣大哥大公司）及和信電訊股份有限
      公司（下稱和信電訊公司）申請使用該等行動電話門號，
      而核發如附表甲編號一、二號所示行動電話門號之ＳＩＭ
      卡各1 張及手機各1 支予許淵候，並依契約提供通信服務
      ，而將通話費用計算在「丙○○」本人之帳目下，足以生
      損害於「丙○○」，及台灣大哥大公司、和信電訊公司。
      許淵候並於取得上開門號之ＳＩＭ卡後，隨即使用撥打通
      話，因而詐得如附表甲編號一、二所示免付行動電話通話
      費用之財產上不法利益。
（三）許淵候復接承上開概括犯意，持上開證件，於94年9 月22
      日，獨自一人至中華電信股份有限公司（下稱中華電信公
      司）苗栗縣竹南營運處服務中心，以如附表甲編號三、四
      號所示之方式，冒用「丙○○」之名義，接續偽造如附表
      甲編號三、四號所示之行動電話門號申請書，用以表示申
      請該公司行動電話門號意思之私文書，向該服務中心不知
      情之承辦人員行使之，使該承辦人員陷於錯誤，誤認係「
      丙○○」本人欲向中華電信公司申請行動電話門號，而核
      發如附表甲編號三、四號所示行動電話門號之ＳＩＭ卡各
      1 張予許淵候，足以生損害於「丙○○」及中華電信公司
      。許淵候於取得上開行動電話ＳＩＭ卡後，旋即將如附表
      甲編號三之行動電話門號ＳＩＭ卡，交予其不知情之女許
      純瑜使用，如附表甲編號四號之行動電話門號ＳＩＭ卡，
      則交予其不知情之子許家維使用，而均使中華電信公司因
      誤認該等行動電話門號係「丙○○」所申請，遂依契約提
      供通信服務，將通話費用計算在「丙○○」帳下。許淵候
      並已因此而詐得如附表甲編號三、四號所示之免付行動電
      話通話費用之財產上不法利益。
（四）嗣因「丙○○」本人接獲中華電信公司通知欠繳通電話費
      後，始知悉遭人冒名申請門號並報警處理，經警循線查獲
      上情。
三、處罰條文：
    刑法第216條、第210條、第337條、第339條第1項、第2項。
四、協商判決除有刑事訴訟法第454 條之4 第1 項第1 款於本訊
    問程序終結前，被告撤銷協商合意或檢察官撤回協商聲請者
    ；第2 款被告協商之意思非出於自由意志者；第4 款被告所
    犯之罪非第455 條之2 第1 項所定得以協商判決者；第6 款
    被告有其他較重之裁判上一罪之犯罪事實者；第7 款法院認
    應諭知免刑或免訴、不受理者情形之一，及違反同條第2 項
    「法院應於協商合意範圍內為判決；法院為協商判決所科之
    刑，以宣告緩刑或2 年以下有期徒刑、拘役或罰金為限」之
    規定者外，不得上訴。
五、如有前項得上訴之情形，若不服本件判決，得自收受判決筆
    錄送達之日起10日內，向本院提出上訴書狀，上訴於第二審
    法院。
中　　華　　民　　國　　96　　年　　3 　　月　　20　　日
                  台灣苗栗地方法院刑事第三庭
                            書記官　陳采瑜
                            法　官　柳章峰
以上正本係照原本製作。
                            書記官  陳采瑜
中　　華　　民　　國　　96　　年　　3 　　月　　20　　日
 附表甲：
 編號   時      間    地      點       犯  罪  方  式
  一、94年7 月22日   苗栗縣竹南鎮    許淵候與甲○○共同至
                     光復路173 號    左列地點，由甲○○填
                     震旦通訊行竹    寫服務申請書，並於申
                     南光復店        請書上偽造「丙○○」
                                     之署名，向台灣大哥大
                                     電信公司申請行動電話
                                     門號0000000000，並搭
                                     配NOKIA牌 2650型手機
                                     。嗣該門號由許淵候使
                                     用，詐得通話費1,535
                                     元之不法利益。
 二、94年7 月22日    苗栗縣竹南鎮    許淵候與甲○○共同至
                     光復路173 號    左列地點，由甲○○填
                     震旦通訊行竹    寫「行動電話服務申請
                     南光復店        書」，並在該申請書上
                                     偽造「丙○○」之署名
                                     ，向和信電訊公司申請
                                     行動電話0000000000號
                                     門號，並搭配該專案手
                                     機，嗣該門號由許淵候
                                     使用，詐得 6,335元之
                                     不法利益。
 三、94年9 月22日    中華電信公司    許淵候至左列地點，在
                     苗栗縣竹南營    中華電信公司之行動電
                     運處服務中心    話業務申請書上，偽造
                                    「 丙○○」之署名，向
                                     該公司申請000000000
                                     0號行動電話門號，嗣
                                     將該門號交予不知情
                                     之女兒許純瑜使用，
                                     而詐得通話費19,865
                                     元之不法利益。
 四、94年9 月22日    中華電信公司    許淵候至左列地點，在
                     苗栗縣竹南營    中華電信公司之行動電
                     運處服務中心    話業務申請書上，偽造
                                    「丙○○」之署名，向
                                     該公司申請000000000
                                     0 號行動電話門號，嗣
                                     將該門號交予不知情
                                     之兒子許家維使用，
                                     而詐得通話費1,021
                                     元之不法利益。
 附表乙：
 編號
 一、行動電話號碼0000-000000 號部分：台灣大哥大股份有限
     公司服務申請書申請人簽章欄內偽造「丙○○」之署押壹
     枚、同意書立同意書人簽章欄內偽造「丙○○」之署押各
     壹枚。
 二、行動電話號碼0000 -000000號部分：和信電信股份有限公
     司行動電話服務申請書申請人簽章欄內偽造「丙○○」之
     署押壹枚、手機兩年約同意書立同意書人欄內偽造「丙○○」之署押壹枚。
 三、行動電話號碼0000-000000 號部分：中華電信行動電話業
     務申請書新用戶簽章欄內偽造「丙○○」之署押壹枚。
 四、行動電話號碼0000 -000000號部分：中華電信行動電話業
     務申請書新用戶簽章欄內偽造「丙○○」之署押壹枚。
附錄本宣示判決筆錄論罪科刑法條：
刑法第210 條 （偽造變造私文書罪）
偽造、變造私文書，足以生損害於公眾或他人者，處五年以下有
期徒刑。
刑法第216 條 （行使偽造變造或登載不實之文書罪）
行使第210 條至第215 條之文書者，依偽造、變造文書或登載不
實事項或使登載不實事項之規定處斷。
刑法第337 條 （侵占遺失物罪）
意圖為自己或第三人不法之所有，而侵占遺失物、漂流物或其他
離本人所持有之物者，處5 百元以下罰金。
刑法第339條 （普通詐欺罪）
意圖為自己或第三人不法之所有，以詐術使人將本人或第三人之
物交付者，處5 年以下有期徒刑、拘役或科或併科1 千元以下罰
金。
以前項方法得財產上不法之利益或使第三人得之者，亦同。
前2 項之未遂犯罰之。
